臺灣士林地方法院刑事判決
111年度審訴字第801號
公  訴  人  臺灣士林地方檢察署檢察官
被      告  洪昱欽

上列被告因違反毒品危害防制條例案件，經檢察官提起公訴（11
1年度毒偵字第1409號），本院合議庭因被告於準備程序就被訴
事實為有罪之陳述，裁定由受命法官獨任進行簡式審判程序並判
決如下：
    主  文
洪昱欽犯施用第一級毒品罪，處有期徒刑捌月。
    事實及理由
一、按簡式審判程序之證據調查，不受第159條第1項之限制，刑
    事訴訟法第273條之2定有明文，是於行簡式審判程序之案件
    ，被告以外之人於審判外之陳述，除有其他不得作為證據之
    法定事由外，應認具有證據能力。本件所援引被告洪昱欽以
    外之人於審判外之陳述，因本案採行簡式審判程序，復無其
    他不得作為證據之法定事由，依上說明，應認均有證據能力
    。
二、本件犯罪事實及證據，除均引用檢察官起訴書之記載（如附
    件）外，更正及補充如下：
　㈠事實部分：檢察官起訴書犯罪事實欄一第7行關於「基於施用
    第二級毒品之犯意」，應更正為「基於施用第一、二級毒品
    之單一犯意」。　
　㈡證據部分補充：被告洪昱欽於審判中之自白（見本院卷第56
    、68至70頁）。
三、論罪科刑
  ㈠按海洛因、甲基安非他命分屬毒品危害防制條例第2條第2項
    第1款、第2款所管制之第一、二級毒品，不得持有、施用；
    被告洪昱欽於本案同時施用海洛因、甲基安非他命，核其所
    為，係犯毒品危害防制條例第10條第1項之施用第一級毒品
    罪，及同條第2項之施用第二級毒品罪。其因施用上開毒品
    而持有各該毒品之低度行為，應為施用之高度行為所吸收，
    均不另論罪。又被告以一行為同時施用該二種毒品，而觸犯
    上開二罪名，為想像競合犯，應依刑法第55條前段之規定，
    從一重之施用第一級毒品罪處斷。
　㈡另檢察官起訴意旨主張被告前有如起訴書犯罪事實欄一所載
    之有期徒刑科刑及執行情形，為被告所是認（見本院卷第56
    頁），並有臺灣高等法院被告前案紀錄表及刑案資料查註紀
    錄表附卷可按，其於受有期徒刑執行完畢後，5年以內故意
    再犯本件有期徒刑以上之罪，為累犯。參酌司法院大法官釋
    字第775號解釋意旨，本院認為就被告本案所犯之罪，尚無
    因加重最輕本刑而生刑罰逾其罪責之情，應依刑法第47條第
    1項之規定，加重其刑。　
　㈢爰以行為人之責任為基礎，並審酌被告除前述構成累犯之前
    科外，另有多次施用毒品犯罪紀錄之素行，且其亦因施用毒
    品犯行，依毒品危害防治條例新修正之相關規定，送觀察、
    勒戒，有上開前案紀錄表可按，詎仍不知悛悔，再次施用毒
    品而犯本案，且同時施用二種毒品，顯見其無戒絕之決心，
    惟念其施用毒品乃戕害自己身心健康，尚未危及他人，並考
    量其犯後坦承犯行之態度，兼衡其犯罪之動機、目的、暨其
    自陳國中肄業之智識程度、未婚，無子女，入監前在工地工
    作，與罹患小兒麻痺之父親同住之家庭經濟與生活狀況等一
    切情狀，量處如主文所示之刑，以資懲儆。
據上論結，應依刑事訴訟法第273條之1第1項、第299條第1項前
段、第310條之2、第454條第2項，毒品危害防制條例第10條第1
項、第2項，刑法第11條前段、第55條、第47條第1項，判決如主
文。
本案經檢察官詹于槿提起公訴，檢察官王芷翎到庭執行職務。
中　　華　　民　　國　　111 　年　　12　　月　　7 　　日
                  刑事第十庭法  官  李冠宜
以上正本證明與原本無異。
如不服本判決應於收受送達後20日內向本院提出上訴書狀，並應
敘述具體理由。其未敘述上訴理由者，應於上訴期間屆滿後20日
內向本院補提理由書（均須按他造當事人之人數附繕本）「切勿
逕送上級法院」。
因疫情而遲誤不變期間，得向法院聲請回復原狀。　　
                            書記官  杜依玹
中　　華　　民　　國　　111 　年　　12　　月　　7 　　日
附錄：本案論罪科刑法條全文
毒品危害防制條例第10條
施用第一級毒品者，處6月以上5年以下有期徒刑。
施用第二級毒品者，處3年以下有期徒刑。